臺中高等行政法院裁定
110年度訴字第356號
                                    111年7月27日辯論終結
原      告  黃正宗                                     

訴訟代理人  張宏銘  律師
被      告  臺中市政府地政局

代  表  人  吳存金              
訴訟代理人  柯瑞源  律師
上列當事人間因市地重劃事件，原告不服臺中市政府中華民國11
0年11月1日府授法訴字第1100283332號訴願決定，提起行政訴訟
，本院裁定如下︰
　　主  文
一、原告之訴駁回。
二、訴訟費用由原告負擔。
    事實及理由
一、爭訟概要：
    臺中市政府地方稅務局文心分局（下稱稅務局文心分局）為
    稽徵業務需要，於民國110年6月2日以中市稅文分字第11023
    12068號函，請被告臺中市政府地政局查明臺中市南屯區永
    春段67地號土地(下稱系爭永春段67地號土地)，原告是否為
    參與重劃之土地所有權人。案經被告於110年6月7日以地劃
    一字第1100023079號函詢臺中市○○○○○○○○區重劃會(下稱永
    春重劃會)，經永春重劃會函復稅務局文心分局，表示原告
    為實際參與重劃負擔之土地所有權人；被告於110年7月6日
    以中市地劃一字第1100026999號函復永春重劃會「說明：二
    、……又依市地重劃實施辦法第36條規定：『市地重劃負擔總
    費用證明書核發對象，以土地分配結果公告期滿之日土地登
    記簿所載土地所有權人為準。但依前條第3項規定提出異議
    者，以調處或裁決成立之日為準。』……三、查旨揭重劃區土
    地分配結果公告期滿之日為100年9月19日，於該日……土地登
    記簿所載土地所有權人為顏永來君及顏池龍君等2人(下稱顏
    永來等2人)。依上開規定，重劃負擔總費用證明書所載內容
    應依土地分配結果公告期滿之日為準，請貴會辦理更正並將
    更正後之重劃負擔總費用證明書函送本局用印，俾利本府地
    方稅務局計算稅賦。」原告於110年7月9日向被告陳情，被
    告於110年7月15日以中市地劃一字第1100028434號函復原告
    ，說明有關獎勵土地所有權人辦理市地重劃辦法(下稱獎勵
    重劃辦法)第2條、第3條第2項及市地重劃實施辦法第36條規
    定。原告不服110年7月6日中市地劃一字第1100026999號函
    及110年7月15日中市地劃一字第1100028434號函，提起訴願
    ，經臺中市政府以110年11月1日府授法訴字第1100283332號
    訴願決定(下稱訴願決定)不受理；原告猶未甘服，遂提起本
    件行政訴訟。
二、原告起訴主張及聲明：　　　　　　　　　　
  ㈠主張要旨：
  ⒈原告原為持有臺中市○○區三塊厝段898地號土地(下稱系爭三
    塊厝段898地號土地)之所有權人，於98年7月間將應有部分
    出售予訴外人顏永來等2人，並約定重劃後合併分配買受人
    面臨五權西路為條件。然因永春重劃會就系爭三塊厝段898
    地號土地，重劃後分配至系爭永春段67地號土地，未面臨五
    權西路，未能達成原告與顏永來等2人之買賣條件，故由原
    告於土地分配通告後依約買回，並辦理所有權移轉登記，隨
    即通知永春重劃會更正。永春重劃會就系爭永春段67地號土
    地分配位置，顏永來等2人並未同意，以致系爭永春段67地
    號土地分配結果無法確認，直到原告買回系爭永春段67地號
    土地後，於101年4月3日同意分割取得系爭永春段67地號土
    地。是原告自始為實際參與重劃之人，自應將重劃費用證明
    書開立予原告。
　⒉原告將系爭永春段67地號土地出售時，持永春重劃會所開立
    之重劃負擔總費用證明書，向臺中市政府地方稅務局申請核
    算土地增值稅時，作為減除土地漲價總額。然被告以110年7
    月6日中市地劃一字第1100026999號函，認定系爭土地之重
    劃負擔總用證明書，應開立予土地分配公告期滿時之土地登
    記簿謄本上之所有權人即顏永來等2人，故被告要求永春重
    劃會更正上開重劃費用負擔總證明書，並將該函副知臺中市
    政府地方稅務局。從而，上開函文無疑要求永春重劃會將原
    告持有之重劃費用負擔總證明書作廢，且因被告上開函文通
    知臺中市政府地方稅務局，致使該局在原告出售系爭永春段
    67地號土地時，不同意原告持系爭重劃費用負擔總證明書，
    作為減除土地漲價總額，造成原告需額外繳納數百萬元之土
    地增值稅，對於原告造成不利之法律上效力，自屬行政處分
    。⒈
　⒊原告就土地增值稅提出復查申請，臺中市政府地方稅務局之
    復查決定載明因被告將原開立予原告之重劃費用證明書更正
    為顏永來等2人，故不同意減除重劃費用，維持原核定之土
    地增值稅新臺幣(下同)610萬6,299元，故被告上開函文確屬
    對外發生效果之行政處分。嗣原告就被告110年7月6日中市
    地劃一字第110026999號函提出陳情，認為該函認應將重劃
    費用證明書發給顏永來等2人有所違誤，請求被告更正，然
    被告於110年7月15日以中市地劃一字第1100028434號函否准
    ，並請永春重劃會儘速將重劃費用證明書變更為顏永來等2
    人，造成原告權利受到影響，故原告得請求撤銷。
  ⒋況重劃費用負擔總證明書開立之目的，在於系爭土地所有權
    人因參與土地重劃，負擔相關重劃費用，以致僅能分回部分
    土地，而特別規定此部分可扣抵土地漲價數額以求平衡。然
    原告雖曾將系爭三塊厝段898地號土地出售予顏永來等2人，
    然因最後分配地點，無法符合買方期望，依照買賣契約，即
    由原告買回，並由原告為重劃土地分配後之所有權登記。是
    以，如依照被告上開函文旨意，顏永來等2人雖持有土地重
    劃費用證明書，然因原告向其買回之土地為重劃前系爭三塊
    厝段898地號土地，亦無從作為漲價數額扣抵，對顏永來等2
    人無任何益處。反而真正參與重劃，且為分配後土地所有權
    人之原告，卻無法持重劃費用證明書作為扣抵漲價總額，造
    成原告必須多繳納數百萬元之土地增值稅，對於原告顯非公
    平，已違反獎勵重劃辦法第36條第2項規定，應予撤銷，且
    被告上開行政處分，亦違反行政程序法第8條、第9條等規定
    。　
  ⒌永春重劃會於104年1月6日係以原告及其他訴外人等13人為土
    地所有權人，並依獎勵重劃辦法第36條規定，請被告於土地
    重劃負擔總費用證明單上用印。嗣被告於104年1月8日以中
    市地劃一字第104000598號函核發永春自辦市○○○區負擔費用
    證明書，予原告及其他訴外人等13人，原告亦已因此取得上
    開負擔費用證明書。獎勵重劃辦法第36條既規定於辦妥土地
    登竣後，始能發給重劃費用證明書，即係發給重劃後土地之
    所有權人至明。況被告於核發費用證明書時亦有審核對象、
    地號是否正確之責，既已依獎勵重劃辦法第36條核發費用證
    明書予原告，嗣後卻以市地重劃實施辦法第36條為由，認定
    應予顏永來等2人，顯有違誤，並違反信賴保護原則。
  ㈡聲明：訴願決定及原處分均撤銷。⒉
三、被告答辯及聲明：　　　　　　　　　　　　
  ㈠答辯要旨：
  ⒈被告110年7月6日中市地劃一字第1100026999號函及110年7月
    15日中市地劃一字第1100028434號函係說明獎勵重劃辦法第
    2條準用市地重劃實施辦法第36條規定，市地重劃負擔總費
    用證明書應核發予土地分配結果公告期滿之日土地登記簿所
    載土地所有權人，上開函文應非行政處分。本件原告在稅務
    規劃上可避免此爭議，既然買方附有以重劃後分配特定土地
    為交易條件，則雙方簽立買賣債權契約，並無必要先行辦理
    土地所有權移轉。原告在救濟程序上應就稅捐處分爭訟，並
    在該稅捐處分爭訟案件中併同爭執前階段之行政行為，而原
    告未就稅捐處分及復查決定提起行政訴訟，卻單就市地重劃
    負擔總費用證明書提起爭訟，已欠缺權利保護必要。　
　⒉原告於98年7月13日移轉登記完成後，系爭三塊厝段898地號
    土地應有部分1/5物權已發生移轉效力，自此原告已非土地
    所有權人。至於原告其後因如何之內部約定再買回系爭土地
    ，該約定僅是債權效力，需至100年10月17日移轉登記完成
    後，方發生物權移轉效力，而該次辦理移轉登記則係另次物
    權移轉行為。是以，自98年7月13日至100年10月17日間，原
    告並非土地所有權人，因依獎勵重劃辦法第2條準用市地重
    劃實施辦法第36條規定，係以分配結果公告期滿確定日即10
    0年9月19日認定重劃負擔之土地所有權人之基準日，則原告
    當時確非土地所有權人。且按平均地權條例第62條規定，原
    告所稱其係買賣重劃前系爭三塊厝段898地號土地，並非重
    劃後永春段67地號土地，並不影響本件判斷；固然其於100
    年10月17日移轉登記時，因登記及權狀換發作業尚未完成，
    暫以重劃前系爭三塊厝段898地號為登記，然此並不影響上
    開獎勵重劃辦法第2條準用市地重劃實施辦法第36條規定認
    定重劃負擔判斷之基準時，本件土地分配結果公告期滿之日
    土地登記簿所載土地所有權人並非原告。
　⒊獎勵重劃辦法第36條第2項僅規定發給市地重劃負擔總費用證
    明書之「作業時間點」，並非規定發給「對象」，因此原告
    主張從本項規定得出發給「對象」，顯然有所誤解，重劃負
    擔之對象於公辦或自辦重劃並無不同，立法目的上應無作差
    別待遇之理由。以土地分配結果公告期滿為基準時點認定發
    給對象，則全重劃區內所有權人之認定在時間點上會全體一
    致，但若以重劃後土地登記辦竣為基準時點認定發給對象，
    因土地分配結果公告期滿後尚有分配異議以及相關訴訟待解
    決；在重劃實務上，同一重劃區內個別重劃後土地登記時點
    並不一致，落差長達數年之久亦非罕見，假如以土地登記辦
    竣為基準時點，反增不確定性及有不同土地所有權人間之差
    別待遇。
　⑴本件證人蕭家進為重劃會人員，其於本件所述已遠超出其所
    見所聞之事實層面，乃其個人對於法規之意見，並無可採。
    蓋其僅為重劃會技術執行人員，而依平均地權條例第2條規
    定，內政部及臺中市政府方為主管機關，而獎勵重劃辦法為
    內政部所訂，重劃會係受主管機關監督執行業務，應是重劃
    會受主管機關法律見解拘束，不能反以重劃會人員個人對於
    法規之意見拘束主管機關。
　⑵獎勵重劃辦法第36條第2項原為77年6月15日修正發布之獎勵
    重劃辦法第31條第2項，內政部於理由中說明該項係增訂「
    重劃總費用證明書核發時間、程序及計算標準……」，顯然並
    未就核發「對象」特意另與市地重劃實施辦法為不同規定。
    另參財政部台財稅字第870276184號函，可知顯然均以重劃
    土地分配結果公告確定為認定重劃負擔對象之基準時，舉重
    以明輕，非可控制之繼承事由尚不能改變重劃負擔對象，何
    況本件乃原告所自行辦理之所有權移轉。⒈
  ㈡聲明：原告之訴駁回。
四、爭點：㈠被告110年7月6日中市地劃一字第1100026999號函、
    110年7月15日中市地劃一字弟1100028434號函是否為行政處
    分？㈡土地所有人自行辦理市地重劃之負擔總費用證明書核
    發對象，應依獎勵重劃辦法第36條第2項「土地登記辦竣」
    為準，抑或依市地重劃實施辦法第36條規定之「以土地分配
    結果公告期滿之日土地登記簿所載土地所有權人」為準？
五、本院的判斷：
  ㈠前揭爭訟概要之事實，分別有如附表所示甲證1、2、3、4、
    乙證2、3、4、5等資料可查；另本件判決相關證據之編號詳
    附表。
  ㈡應適用的法令(詳附錄)：
  ⒈獎勵重劃辦法第2條、第3條、第36條第2項。
  ⒉市地重劃實施辦法第36條。
　⒊土地稅法第28條、第31條第1項第2款、第49條第1項。
　⒋土地稅法施行細則第51條。
　⒌平均地權條例第2條、第62條。
  ㈢被告110年7月6日中市地劃一字第1100026999號函、110年7
    月15日中市地劃一字弟1100028434號函（即甲證1），非為
    行政處分：
  ⒈依行政訴訟法第4條第1項規定：「人民因中央或地方機關之
    違法行政處分，認為損害其權利或法律上之利益，經依訴願
    法提起訴願而不服其決定，或提起訴願逾3個月不為決定，
    或延長訴願決定期間逾2個月不為決定者，得向行政法院提
    起撤銷訴訟。」可知行政訴訟法規範得提起撤銷訴訟以行政
    處分為限。再依訴願法第3條第1項及行政程序法第92條第1
    項規定，所謂行政處分係指中央或地方機關就公法上具體事
    件所為之決定或其他公權力措施，而對外直接發生法律效果
    之單方行政行為。
  ⒉查被告110年7月6日中市地劃一字第1100026999號函係被告函
    予永春重劃會、副知稅務局文心分局，說明查本件重劃區土
    地分配結果公告期滿之日為100年9月19日，於該日系爭三塊
    厝段898地號土地（重劃後分配至系爭永春段67地號土地）
    登記簿所載土地所有權人為顏永來等2人，請永春重劃會辦
    理更正重劃負擔總費用證明書所載內容，應依土地分配結果
    公告期滿之日為準等內容，核非以原告為該函之相對人，且
    未對其發生何對外法律上效果，依⒈之說明，難認屬行政處
    分。其後，被告於110年8月2日以中市地劃一字第110003107
    2號函更正系爭永春段67地號土地之負擔總費用證明書土地
    所有權人為顏永來等2人，並說明原核發土地重劃負擔總費
    用證明書（即甲證5發給土地所有權人原告之負擔總費用證
    明書）予以作廢之旨（即乙證13），及更正認定顏永來等2
    人符合獎勵重劃辦法第3條第2項、第36條第2項規定所為之
    核定處分，因重劃負擔總費用證明書影響重劃區範圍內土地
    所有權人財產權益，故此函始為行政處分，原告屬此行政處
    分之法律上利害關係人，得依訴願法第18條規定，提起訴願
    以救濟，惟原告並非對被告110年8月2日中市地劃一字第110
    0031072號函提起行政救濟。
  ⒊又按行政訴訟法第107條第1項第10款規定：「原告之訴，有
    下列各款情形之一者，行政法院應以裁定駁回之。但其情形
    可以補正者，審判長應定期間先命補正：…。十起訴不合程
    式或不備其他要件者。」而行政機關所為單純事實行為（如
    事實之陳述、理由之說明或觀念通知），因不生何法律上之
    效果，自非行政處分，人民不得對之提起行政爭訟，即屬起
    訴不備要件，且不能補正，應依行政訴訟法第107條第1項第
    10款規定裁定駁回之。查被告110年7月15日中市地劃一字第
    1100028434號函，雖以原告為受文者，然觀此函內容無非引
    據獎勵重劃辦法第2條準用市地重劃實施辦法第36條第2項、
    獎勵重劃辦法第3條第2項等規定，說明市地重劃負擔總費用
    證明書核發對象以土地分配結果公告期滿之日土地登記簿所
    載土地所有權人為準，並就原告所為陳情敘明請永春重劃會
    依上開規定及被告110年7月6日中市地劃一字第1100026999
    號函辦理，對原告所請並未准駁，該函性質上僅係單純理由
    說明之觀念通知，依上開說明，因非屬對原告發生法律效果
    之行政處分，自不得對之提起行政救濟。
　⒋是綜上，訴願決定以上開二函文不因其敘述或說明對原告發
    生法律上效果，純屬觀念通知，原告所提起訴願於法不合，
    而予以不受理之決定，尚屬適法。　
　㈣另審之獎勵重劃辦法第36條第2項之規定，係關於重劃會應依
    主管機關之通知，依該項各款規定按宗計算土地所有權人負
    擔重劃總費用數額，並發給證明書，並未規定重劃負擔總費
    用證明書之土地所有權人係土地登記辦竣時之所有權人；且
    依獎勵重劃辦法第2條準用市地重劃實施辦法第36條之規定
    ，已明確規定重劃負擔總費用證明書核發對象，以土地分配
    結果公告期滿之日土地登記簿所載土地所有權人為準，或提
    出異議者，以調處或裁決成立之日為準；故應認依獎勵重劃
    辦法自辦重劃之負擔總費用證明書核發對象，係依市地重劃
    實施辦法第36條規定之「以土地分配結果公告期滿之日土地
    登記簿所載土地所有權人」為準。至於負責本件永春重劃會
    技術執行工作即證人蕭家進到庭證述是以登記完竣後的土地
    所有權人為核發對象之詞（本院卷第212頁），及永春重劃
    會前於110年6月15日及同年6月29日函覆被告稱「依獎勵重
    劃辦法第36條第2項規定……，發給『市地重劃負擔總費用證明
    書』，以供土地所有權人於重劃後第一次土地所有權移轉時
    ，申請……自土地漲價總數額減去後，計徵土地增値稅。……雙
    方買賣移轉登記，係於第一次權利移轉登記前，本會……更正
    土地分配清册，據以辦理權利移轉登記，並認定為實際參與
    重劃負擔之土地所有權人……」「自辦市地重劃核發時機，根
    據獎勵重劃辦法第36條規定，為土地登記辦竣……認定黃正宗
    （即原告）為實際參與重劃負擔土地所有權人，並核發市地
    重劃負擔總費用證明書，作為扣除及減徵憑據」（即乙證6
    、8之函文）等情，均屬其等主觀之見解，不合乎市地重劃
    實施辦法第36條規定，並不可採。
　㈤綜上所述，本件原告對於被告110年7月6日中市地劃一字第11
    00026999號函及110年7月15日中市地劃一字第1100028434號
    函提起撤銷訴訟，係以非屬行政處分為標的訴請撤銷，即屬
    起訴不備程序要件，並不合法且無從補正，依照前揭行政訴
    訟法第107條第1項第10款之規定，應予以裁定駁回。
六、結論：原告之訴不合法，應予駁回。
中　　華　　民　　國　　111 　年　　 8　  月 　19    日
                  臺中高等行政法院第三庭
                        審判長法  官　陳  文  燦
                              法  官　張  鶴　齡
                              法  官　楊  嵎  琇
以上正本證明與原本無異。
如不服本裁定，應於裁定送達後10日內以書狀敘明理由，經本院
向最高行政法院提起抗告（須依對造人數附具繕本）。
中　　華　　民　　國　　111 　年　　 8　  月 　19    日
                              書記官　詹靜宜
附錄參考法條：
⒈獎勵重劃辦法
　第2條
　土地所有權人自行辦理市地重劃（以下簡稱自辦市地重劃），
  依本辦法之規定。本辦法未規定者，準用市地重劃實施辦法之
  規定。
　
　第3條
　第1項
　自辦市地重劃，應組織重劃會，設立時應冠以市地重劃區名稱
  ，並於重劃區當地鄉（鎮、市、區）設置會址。
　
　第2項
　前項重劃會，係以自辦市○○○區內全體土地所有權人為會員。
  但土地分配結果公告期滿後，以土地分配結果公告期滿之日土
  地登記簿所載土地所有權人為會員。
　
　第36條第2項
　土地登記辦竣，且重劃區工程經各該工程主管機關接管後，直
  轄市或縣（市）主管機關應通知重劃會依下列規定按宗計算每
  一土地所有權人重劃負擔總費用數額，列冊送請審核後，發給
  市地重劃負擔總費用證明書：一、公共設施用地，以土地所有
  權人實際負擔之公共設施用地，按重劃土地分配結果公告期滿
  時之當期公告土地現值計算。二、工程費用、重劃費用及貸款
  利息，以送經該管直轄市或縣（市）主管機關核定之計算負擔
  總計表所列費用為準。
　
⒉市地重劃實施辦法第36條
  市地重劃負擔總費用證明書核發對象，以土地分配結果公告期
  滿之日土地登記簿所載土地所有權人為準。但依前條第3項規
  定提出異議者，以調處或裁決成立之日為準。

⒊土地稅法
  第28條
  已規定地價之土地，於土地所有權移轉時，應按其土地漲價總
  數額徵收土地增值稅。但因繼承而移轉之土地，各級政府出售
  或依法贈與之公有土地，及受贈之私有土地，免徵土地增值稅
  。

  第31條第1項第2款
  土地漲價總數額之計算，應自該土地所有權移轉或設定典權時
  ，經核定之申報移轉現值中減除下列各款後之餘額，為漲價總
  數額：……二、土地所有權人為改良土地已支付之全部費用，包
  括已繳納之工程受益費、土地重劃費用及因土地使用變更而無
  償捐贈一定比率土地作為公共設施用地者，其捐贈時捐贈土地
  之公告現值總額。
　
  第49條第1項
  土地所有權移轉或設定典權時，權利人及義務人應於訂定契約
  之日起30日內，檢附契約影本及有關文件，共同向主管稽徵機
  關申報其土地移轉現值。但依規定得由權利人單獨申請登記者
  ，權利人得單獨申報其移轉現值。

⒋土地稅法施行細則第51條
  第1項
  依本法第31條第1項第2款規定應自申報移轉現值中減除之費用
  ，包括改良土地費用、已繳納之工程受益費、土地重劃負擔總
  費用及因土地使用變更而無償捐贈作為公共設施用地其捐贈土
  地之公告現值總額。但照價收買之土地，已由政府依平均地權
  條例第32條規定補償之改良土地費用及工程受益費不包括在內
  。
  
  第2項
  依前項規定減除之費用，應由土地所有權人檢附工程受益費繳
  納收據、直轄市或縣（市）主管機關發給之改良土地費用證明
  書或地政機關發給之土地重劃負擔總費用證明書及因土地使用
  變更而無償捐贈作為公共設施用地其捐贈土地之公告現值總額
  之證明文件，向主管稽徵機關提出申請。
　
⒌平均地權條例
　第2條
　本條例所稱主管機關：在中央為內政部；在直轄市為直轄市政
  府；在縣（市）為縣（市）政府。其有關土地債券之發行事項
  ，中央主管機關為財政部。
　
　第62條
　市地重劃後，重行分配與原土地所有權人之土地，自分配結果
  確定之日起，視為其原有之土地。但對於行政上或判決上之處
  分，其效力與原有土地性質上不可分者，不適用之。


附表、證據編號對照表
證據編號 證據名稱或內容 所附卷宗 頁碼 甲證1 被告110年7月6日中市地劃一字第1100026999號函、110年7月15日中市地劃一字第1100028434號函 本院卷 33-39 甲證2 訴願決定 本院卷 41-47 甲證3 系爭三塊厝898地號土地異動索引及土地所有權狀 本院卷 49-55 甲證4 系爭永春段67地號土地第二類謄本 本院卷 57 甲證5 原告之臺中市政府永春自辦市地重劃區104年1月8日中市地劃一字第1040000598號負擔總費用證明書 本院卷 59 甲證6 原告之土地增值稅繳款書 本院卷 61 甲證7 系爭永春段67地號土地能否扣抵重劃費用，土地增值稅差異計算表 本院卷 63 甲證8 臺中市政府地方稅務局110年10月7日中市稅法字第11000062561號復查決定書 本院卷 67-75 甲證9 101年4月3日協議分割同意書 本院卷 79-81 甲證10 永春重劃會104年1月6日惠永字第1040003號函 本院卷 203-205 甲證11 被告104年1月8日中市地劃一字第1040000598號函 本院卷 207 乙證1 臺中市○○○○○○○○區更正前、更正後之重劃前後土地分配清冊 本院卷 107-109 乙證2 系爭三塊厝段898地號土地異動清冊及異動索引 本院卷 111-115 乙證3 系爭永春段67地號土地異動清冊及異動索引 本院卷 117-121 乙證4 臺中市政府地方稅務局文心分局110年6月2日中市稅文分字第1102312068號函 本院卷 123 乙證5 被告110年6月7日中市地劃一字第1100023079號函 本院卷 125 乙證6 永春重劃會110年6月15日惠永字第1100104號函 本院卷 127-129 乙證7 被告110年6月23日中市地劃一字第1100025210號函 本院卷 131-132 乙證8 永春重劃會110年6月29日惠永字第1100111號函 本院卷 133 乙證9 被告110年7月6日中市地劃一字第1100026999號函 本院卷 135-136 乙證10 原告之110年7月9日陳情書 本院卷 137-145 乙證11 被告110年7月15日中市地劃一字第1100028434號函 本院卷 147-148 乙證12 永春重劃會110年7月27日惠永字第1100125號函; 本院卷 149-158 乙證13 被告110年8月2日中市地劃一字第1100031072號函 本院卷 159-163 乙證14 永春重劃會104年1月6日惠永字第1040003號函 本院卷 193 乙證15 被告104年1月8日中市地劃一字第1040000598號函 本院卷 195 乙證16 獎勵重劃辦法條文及歷次條文修正對照表 本院卷 225-229 乙證17 財政部台財稅字第870276184號函 本院卷 231